臺灣高等法院高雄分院民事裁定
                                      111年度抗字第249號
抗  告  人  肖彩云  

相  對  人  葉三永  
上列抗告人因與相對人間假扣押事件，對於中華民國111年6月6
日臺灣高雄地方法院111年度全字第91號所為裁定提起抗告，本
院裁定如下：
    主  文
抗告駁回。
抗告費用由抗告人負擔。
    理  由
一、本件抗告意旨略以：抗告人是迫於相對人之脅迫簽立聲證3
    ，亦不明白聲證3所載新台幣（下同）60萬元是如何算出，
    抗告人將另函依法對相對人撤銷聲證3之意思表示，尋求司
    法救濟。況相對人於交往期間無業並尚向抗告人借款，何有
    可能支出60萬元？縱有支出，亦應係屬情侶間之互相支付開
    銷而屬贈與，是本件並不存在相對人聲請假扣押之請求原因
    。又抗告人於民國111年4月21日將「彩云美研館」由大昌二
    路86號搬遷至熱河二街11號繼續經營，此係因相對人要求抗
    告人搬走，並非為逃避債務而遷移，且抗告人名下所有之房
    地，在聲證3簽立後，並未移轉或增加負擔，抗告人名下之
    銀行帳戶甚尚餘200多萬元，足以清償相對人債務，並無相
    對人所指日後有不能執行或甚難執行情事，是本件亦無假扣
    押原因，原裁定准許相對人假扣押之聲請，顯然速斷。為此
    ，請求廢棄原裁定，駁回相對人之聲請等語。
二、按假扣押制度乃為保全債權人將來之強制執行，並得命其供
    擔保以兼顧債務人權益之保障，所設暫時而迅速之簡易執行
    程序，是民事訴訟法第523條第1項所稱「有日後不能強制執
    行或甚難執行之虞」之「假扣押之原因」者，本不以債務人
    浪費財產、增加負擔或就其財產為不利益之處分，將達於無
    資力之狀態，或債務人移住遠方、逃匿無蹤或隱匿財產等積
    極作為之情形為限，祇須合於該條項「有日後不能強制執行
    或甚難執行之虞」之條件，即足當之。又債權人聲請假扣押
    ，就假扣押之請求及原因，絲毫未提出可使法院信其主張為
    真實之一切證據以釋明者，固應駁回其聲請；惟如經釋明而
    有不足，法院仍得命供擔保以補其釋明之不足，而准為假扣
    押，此觀民事訴訟法第526條第1項、第2項之規定自明。而
    所謂釋明，乃當事人提出之證據雖未能使法院達於確信之程
    度，但可使法院得薄弱之心證，信其事實上之主張大概為如
    此，即為已足。是依當事人之陳述及提出之相關證據，倘可
    使法院得薄弱之心證，信其事實上之主張大概為如此者，即
    不得謂為未釋明。
三、經查：
  ㈠相對人主張兩造原為情侶關係，其為抗告人墊付「彩云美研
    館」各項經營費用、搬遷、裝置費用，兩造分手時，抗告人
    允諾清償上開費用，兩造並協議以60萬元做結算，抗告人乃
    簽立聲證3，詎其事後拒不清償等情，業據相對人提出合影
    照片、聲證3字據、「彩云美研館」照片等件為證，堪認就
    假扣押之請求已為相當之釋明。抗告人雖主張聲證3係遭脅
    迫簽立，相對人並未代墊60萬元款項，縱有墊款亦屬贈與云
    云。惟相對人是否墊付60萬元、墊付原因為何，及抗告人是
    否遭脅迫簽署聲證3等，核均屬實體爭執事項，尚非保全程
    序所應審究。抗告人以此主張相對人未為釋明云云，要非可
    採。
  ㈡又相對人主張抗告人遷移「彩云美研館」而有將財產搬移隱
    匿以逃避責任，致日後有不能執行或甚難執行之虞，並提出
    彩云美研館」內部已搬遷一空之照片為證（全字卷第19-23
    頁）。而抗告人在聲證3簽立後未久，立即將營業處所遷往
    他處，客觀上確有移住他方之逃匿情況，相對人之債權即有
    日後不能執行或甚難執行之虞，而有假扣押加以保全之必要
    ，堪認相對人就假扣押之原因亦已為相當之釋明。抗告人固
    辯稱其係應相對人之要求搬離，且其名下資產足供清償債務
    ，並無減少或增加負擔情事云云。惟抗告人主張其係應相對
    人要求而搬移，然於此並無相關事證可憑，又假扣押係以有
    日後不能強制執行或甚難執行之虞為要件，並不以債務人是
    否將達於無資力狀態為考量依據，故抗告人現在名下其他資
    產縱仍足供清償債務，亦僅為相對人日後或可足額扣押、受
    償之問題，與應否准予假扣押仍無關連。是抗告人上開主張
    ，均無可採。
  ㈣綜上，本院認相對人就假扣押之請求及原因，均已為相當之
    釋明，其釋明雖有不足，然相對人既陳明願供擔保以補足釋
    明之不足，則法院自得依民事訴訟法第526條第2項之規定，
    酌定相當之擔保金額准許之。故原法院裁定准許假扣押，核
    無不當，應予維持。抗告意旨指摘原裁定不當，求予廢棄並
    駁回相對人之聲請，為無理由，應予駁回。
四、據上論結，本件抗告為無理由，裁定如主文。
中　　華　　民　　國  　111　　年　 8　　月　　23　　日
                            民事第五庭
                                審判長法  官   蘇姿月
                                      法  官   劉傑民
                                      法  官   郭宜芳

以上正本證明與原本無異。
不得再抗告。
中　　華　　民　　國    111    年    8    月   23     日
                                      書記官   盧姝伶